臺灣臺中地方法院刑事判決　　　　　　　　　　　　九十三年度訴字第一四二六號
　　公　訴　人　臺灣臺中地方法院檢察署檢察官
　　被　　　告　丙○○
右列被告因搶奪等案件，經檢察官提起公訴（九十二年度偵字第一九六五四號），本
院判決如左：
    主  文
丙○○連續意圖為自己不法之所有，以詐術使人將本人之物交付，累犯，處有期徒刑
捌月；又意圖為自己不法之所有，而搶奪他人之動產，累犯，處有期徒刑柒月。應執
行有期徒刑壹年貳月。
    事  實
一、丙○○甫因竊盜案件，經本院判處有期徒刑五月確定，並於民國九十二年七月九
    日執行完畢。詎其仍不悔改，竟基於意圖為自己不法所有之概括犯意，先後於(一)
    九十二年八月一日下午二時許，在苗栗縣公館鄉○○街一八號，向丁○○佯稱：
    其係丁○○之弟潘添貴在監執行同房之友人，欲幫忙潘添貴辦理易科罰金事宜，
    並帶同丁○○至臺灣臺中地方法院檢察署洽詢易科罰金事宜，以博得丁○○及其
    母吳春香之信任，嗣返回前開丁○○苗栗住所之際，即向吳春香佯稱其汽車在桃
    園縣中壢市發生車禍需拖吊處理云云，致吳春香陷於錯誤，而交付新臺幣（下同
    ）二千元予丙○○；(二)於九十二年八月十二日，丙○○又向丁○○佯稱：易科罰
    金所需金額其準備了八萬元並已交付予張居德律師，而要求丁○○另行籌湊其餘
    之二萬八千元，並於當日下午二時許前往取款，丁○○不疑有他，即依約準備二
    萬八千元之現金，惟丁○○仍不放心，要求一同前往臺灣臺中地方法院檢察署辦
    理，隨即與丙○○搭乘丙○○姓名年籍不詳之友人所駕駛之自小客車一同前往，
    甫至臺灣臺中地方法院檢察署門口時，丙○○即要求丁○○交付前揭金額以便轉
    交律師辦理交保手續，丁○○即開始點數鈔票，惟丙○○未待丁○○交付前開金
    錢，即另生搶奪之犯意，趁丁○○點數鈔票錢不及防備之際，下手搶奪丁○○手
    中之二萬八千元，得手後隨即下車逃逸無蹤；(三)於九十二年農曆七月之某星期日
    （詳細日期不詳），以電話向甲○佯稱，其係甲○兒子王文忠在監之監所主任，
    其人在臺中縣神岡鄉○○○○路上，要甲○至該地載其至甲○住所，嗣由甲○騎
    乘機車，載送其至甲○位於在臺中縣神岡鄉○○路九○號之三號住所後，其即向
    甲○佯稱：因王文忠在監所與人打架造成傷害，需一萬二千元之和解費，致甲○
    陷於錯誤，向鄰居借款籌湊了六千元，交付予丙○○得逞。
二、案經臺灣臺中監獄報告臺灣臺中地方法院檢察署檢察官偵查起訴。
    理  由
一、訊據被告丙○○固坦承於九十二年八月一日及同年八月十二日分別詐騙證人丁○
    ○之母吳春香二千元及證人丁○○二萬八千元等情，惟矢口否認有何搶奪證人丁
    ○○及詐騙證人甲○之犯行，辯稱：二萬八千元係丁○○受伊欺騙，誤以為伊要
    為其弟弟潘添貴代墊部分易科罰金之金額而交付，並非伊趁丁○○點數鈔票不及
    防備之際下手行搶，且伊無詐騙甲○，詐騙甲○之人，應係另有其人云云。惟查
    ：
(一)、被告如何分別於九十三年八月一日、同年八月十二日向證人丁○○之母吳春香及
    證人丁○○分別詐騙二千元、二萬八千元等情，業據被告坦承不諱，核與證人丁
    ○○證述詐騙過程及證人潘添貴證述被告為其同房獄友，並曾交付被告，其家中
    之連絡方式等情節相符，堪可採信。又被告如何先以詐術誘使證人丁○○湊足二
    萬八千元，並於證人丁○○乘坐被告友人所駕駛之汽車至臺灣臺中地方法院檢察
    署門口時，於證人丁○○點數鈔票尚未交付予被告之際，即趁證人丁○○不及防
    備之際下手奪取，並立即下車逃逸，經證人丁○○下車追遂，已不見蹤跡等情，
    業據證人丁○○於本院審理時證述在卷（本院卷第九十一頁、九三頁、九四頁）
    。且證人丁○○與被告既不認識，也無仇怨，當無刻意設詞誣陷被告之理，況被
    告已坦承詐欺之犯行，亦無構陷被告之必要，故其前開證述被告趁其不及防備之
    際，下手奪取其二萬八千元乙節當足採信，被告前開所辯伊未自證人丁○○手中
    搶奪二萬八千元云云尚無足採。
(二)、被告如何詐騙證人甲○，致其陷於錯誤而交付六千元等事實，業據證人甲○先後
    於臺灣臺中監獄政風人員訪談時、偵查中及本院審理時證述在卷，其先後證述一
    致，並無矛盾之處。且於本院審理時請證人甲○再次確認當時詐騙之人是否為在
    場之被告，其一再確認該人即為被告等情（本院卷第八八頁、八九頁），亦核與
    證人甲○於九十三年三月十日臺灣臺中監獄政風人員訪談時，請其於六張受刑人
    照片中，指認係何人向其詐騙，其亦指認被告之結果一致（偵卷第四五至四七頁
    ）。又證人甲○係親自載送被告至其住所，待其籌湊六千元交付予被告後，再載
    送被告搭車離去，其間與被告相處長達二、三小時，對被告之長相容貌之記憶應
    較深刻，當不致有所誤認。再參證人王文忠即甲○之子亦證述，確曾將家中電話
    號碼給予被告，請其出獄後代為連絡家人等情（偵卷第十六頁），及本案之犯罪
    手法，亦核與被告向證人丁○○等人詐騙之手法相似，均係受監獄同房之獄友委
    託，待其出獄後，與獄友家人連絡，而取得被害人之電話之機會，再加以行騙。
    準此，足認被告確曾向證人甲○詐騙六千元。而其所辯，其無詐騙證人甲○云云
    ，應無足採。
(三)、綜上所述，被告所辯尚無足採，本案事證明確，被告犯行堪可認定。
二、被告犯罪事實欄(一)所示詐騙證人丁○○之母吳春香二千元，犯罪事實欄(三)所示詐
    騙證人甲○六千元，核其所為均係犯刑法第三百三十九條第一項之詐欺取財既遂
    罪；犯罪事實欄(二)所示被告於九十三年八月十二日詐騙證人丁○○，其雖陷於錯
    誤，惟尚未交付財物，核其所為係犯刑法第三百三十九條第三項、第一項之詐欺
    取財未遂罪；犯罪事實欄(二)所示被告趁證人丁○○不及防備之際，奪取其手中之
    二萬八千元，核其所為係犯刑法第三百二十五條第一項之搶奪罪。被告前後二次
    詐欺取財既遂、一次詐欺取財未遂之犯行，時間緊接，所犯構成要件相同，顯係
    基於概括犯意為之，為連續犯，應依刑法第五十六條之規定論以連續詐欺取財既
    遂罪並加重其刑。被告所犯前開二罪間，犯意各別，罪名不同，應予分論併罰。
    又其曾因竊盜案件，經本院判處有期徒刑五月確定，並於九十二年七月九日執行
    完畢，有臺灣臺中地方法院檢察署刑案資料查註紀錄表，臺灣高等法院被告全國
    前案紀錄表在卷可參，其於五年以內再犯本件有期徒刑以上之罪，為累犯，應依
    刑法第四十七條之規定就連續詐欺取財罪、搶奪罪分別遞加或加重其刑。爰審酌
    被告年輕力盛，不思以正當途徑獲取金錢，而利用他人之信任，以騙取財物，復
    見證人丁○○似對其產生懷疑，即趁其不備之際，搶奪其財物，與其犯罪所生之
    危害程度，獲得之利益，暨其犯後猶否認部分犯行等一切情狀，分別量處如主文
    所示刑，並合併定其應執行之刑。
據上論斷，應依刑事訴訟法第二百九十九條第一項前段，刑法第五十六條、第三百三
十九條第一項、第三百二十五條第一項、第四十七條、第五十一條第五款，罰金罰鍰
提高標準條例第一條前段、第二條，判決如主文。
本院經檢察官乙○○到庭執行職務。
中      華  民      國      九十三    年    十二    月      八      日
                                臺灣臺中地方法院刑事第十四庭
                                    審判長法  官  楊  真  明
                                          法  官  陳      葳
                                          法  官  劉  逸  成
右正本證明與原本無異。
如不服本判決，應於送達後十日內向本院提出上訴狀（須附繕本），上訴於臺灣高等
法院臺中分院。
                                          書記官
中      華      民      國      九十三    年    十二    月      九      日
附錄論罪科刑法條
中華民國刑法第三百三十九條
 (普通詐欺罪)
意圖為自己或第三人不法之所有，以詐術使人將本人或第三人之物交付者
，處五年以下有期徒刑、拘役或科或併科一千元以下罰金。
以前項方法得財產上不法之利益或使第三人得之者，亦同。
前二項之未遂犯罰之。
中華民國刑法第三百二十五條
 (普通搶奪罪)
意圖為自己或第三人不法之所有，而搶奪他人之動產者，處六月以上五年
以下有期徒刑。
因而致人於死者，處無期徒刑或七年以上有期徒刑，致重傷者，處三年以
上十年以下有期徒刑。
第一項之未遂犯罰之。
